臺灣高雄地方法院刑事判決　　　　　 95年度交簡上字第295號
上　訴　人　臺灣高雄地方法院檢察署檢察官
被　　　告　乙○○
上列上訴人因被告業務過失傷害案件，不服本院高雄簡易庭95年
度交簡字第2206號中華民國95年10月23日第一審簡易判決（聲請
簡易判決處刑案號：臺灣高雄地方法院檢察署95年度偵字第1917
5 號），提起上訴，本院管轄之第二審合議庭判決如下：
    主  文
上訴駁回。
    事  實
一、乙○○領有職業大貨車駕駛執照，受僱於萬金松企業有限公
    司擔任駕駛，係從事業務之人，其於民國94年12月28日下午
    3 時10分許，駕駛車牌號碼ZW-056號大貨車沿高雄市○○區
    ○○路外車道由東往西方向行駛，途經該路與翠屏路口以西
    約50公尺（高後幹港13電桿）前時，本應注意汽車行進時，
    應依照道路標線行駛；且汽車行駛時，駕駛人應注意車前狀
    況，並隨時採取必要之安全措施，以避免危險之發生，亦不
    得不依規定駛入來車道，而依當時情形雖係天雨，惟日間光
    線充足、路面狀況濕潤、無缺陷及障礙、視距良好，應小心
    駕駛，竟疏未注意車前狀況，違規駛入劃有雙黃線之對向車
    道，適有甲○○駕駛車牌號碼YU-0969 號自用小貨車亦沿德
    民路由西向東在其對向車道行駛，致乙○○駕駛前開大貨車
    右前車門與右前車頭與甲○○駕駛之前開自用小貨車發生碰
    撞，造成甲○○受有右髖骨開放式骨折之傷害。乙○○於肇
    事後，於犯罪未被發覺前，即向警方報案，並向據報前往現
    場處理之警員主動承認肇事自首而願受裁判
二、案經甲○○訴請臺灣高雄地方法院檢察署檢察官偵查起訴。
 　 理  由
壹、程序方面
    本案被告乙○○對於證人即告訴人甲○○於警詢及卷內診斷
    證明書等書證，知有刑事訴訟法第159 條第1 項不得為證據
    之情形，於本院審理時，均未聲明異議，依法自應視為被告
    同意上開證人於警詢中所為之陳述，得作為證據，本院審酌
    前開證人甲○○於警詢中所為陳述及前開書證作成時之狀況
    ，距離本案查獲時間甚近，上開書證作成時之情況亦均屬正
    常，並均與本案相關之待證事實具有關連性，是認前開證人
    於警詢中所為之陳述及上開書證為適當，依刑事訴訟法第15
    9 條之5 第2 項之規定，認具證據能力。
貳、實體方面：
一、訊據被告乙○○坦承於前揭時、地駕駛前開大貨車與告訴人
    甲○○所駕駛之上開自用小貨車發生擦撞之事實，並坦稱係
    伊未注意車前狀況且失控打滑，致伊右前車門及右前車頭與
    對方車前頭發生碰撞，具有業務過失等情，此核與證人甲○
    ○於高雄市政府警察局交通大隊交通事故談話紀錄表中指述
    相符，並有道路交通事故現場圖、道路交通事故調查報告表
    (一)、(二)、國軍左營醫院診斷證明書各1 件及現場照片10張附
    卷可稽。又依前開道路交通事故現場圖及現場照片，並參以
    被告前開所述，本件應係被告未注意車前狀況失控打滑違規
    駛入劃有雙黃線之對向車道無訛，被告上開自白核與事實相
    符，自堪採憑。
二、按汽車行進時，應依照道路標線行駛；且汽車行駛時，駕駛
    人應注意車前狀況，並隨時採取必要之安全措施，以避免危
    險之發生；汽車駕駛人不得不依規定駛入來車道，道路交通
    安全規則第90條、第94條第3 項、道路交通管理處罰條例第
    45條第3 款分別定有明文。被告於前揭時、地駕駛大貨車，
    應注意遵守上揭道路交通安全規則、道路交通管理處罰條例
    之規定，又當時雖係天雨，惟日間光線充足、路面狀況濕潤
    、但無缺陷及障礙、視距良好，並無不能注意之情事，此有
    前開道路交通事故調查表(一)、(二)各1 紙在卷可證，被告竟疏
    未注意車前狀況，失控打滑違規駛入劃有雙黃線之對向車道
    ，致其駕駛前開大貨車右前車門與右前車頭與證人甲○○駕
    駛之自用小貨車發生碰撞，造成證人甲○○受有右髖骨開放
    式骨折之傷害，被告顯有過失，且其過失行為與證人甲○○
    所受傷害間，具有相當因果關係，被告業務過失傷害犯行事
    證明確，自應依法論科。
三、論罪、科刑：
  (一)被告於行為後，如附表所示之相關法律均業經變更，並俱於
    95年7 月1 日施行，玆經整體比較結果，裁判時法並未較為
    有利，從而依刑法第2 條第1 項規定，自應適用各該行為時
    法，亦即修正前法至明。
  (二)又被告係受僱於萬金松企業有限公司擔任駕駛，係從事業務
    之人，已據其供明在卷（見本院卷第47頁），為從事駕駛業
    務之人，是核其駕車肇事致人於傷害之所為，係犯刑法第28
    4 條第2 項前段業務過失傷害罪。又被告於肇事後偵查機關
    未發覺前，主動報警處理向警坦承肇事接受裁判一情，有卷
    附交通事故談話紀錄表、本院95年10月22日辦理刑案電話查
    詢登記表各1 份在卷可稽，堪認其所為已符合刑法自首之要
    件，應依修正前刑法第62條前段規定減輕其刑（見95年度他
    字第5068號卷第8 頁反面、原審卷第6 頁）。
  (三)原審審酌被告素行良好，尚無不法前科紀錄，有臺灣高雄地
    方法院檢察署刑案資料查註紀錄表、臺灣高等法院被告前案
    紀錄表各1 紙附卷可按，然其係從事業務之人，未遵守交通
    法規，致告訴人受有右髖骨開放式骨折之傷害，惟犯後尚知
    坦承犯行，態度尚可等一切情狀切情狀，依刑事訴訟法第44
    9 條第1 項前段、第3 項、第454 條第2 項，刑法第2 條第
    1 項前段、第284 條第2 項前段（原審判決贅載修正前刑法
    ）、修正前刑法第62條前段、第41條第1 項前段，罰金罰鍰
    提高標準條例第1 條前段（應為刑法施行法第1 條之1 之誤
    ，應予更正）、刪除前罰金罰鍰提高標準條例第2 條第1項
    ，逕以簡易判決判處被告有期徒刑3 月，如易科罰金以銀元
    300 元即新臺幣900 元折算1 日之折算標準，本院合議庭認
    原審判決認事用法均無違誤，量刑亦稱妥適。至上訴人以被
    告迄今未賠償告訴人，認其並無悔意，以及原審量刑過輕等
    由，請求上訴，均無理由，應予駁回。
據上論斷，應依刑事訴訟法第455條之1第1項、第3項、第368條
，判決如主文。
本案經檢察官鄧藤墩到庭執行職務。
中　　華　　民　　國　　96　　年　　3 　　月　　15　　日
                  刑事第十庭   審判長法　官  陳玉聰
                                     法  官  鄭凱文
                                     法　官　楊淑珍
以上正本證明與原本無異。
不得上訴。
中　　華　　民　　國　　96　　年　　3 　　月　　15　　日
                                     書記官  林秀敏
附錄本判決論罪科刑法條全文：
刑法第284 條第2 項前段
從事業務之人，因業務上之過失傷害人者，處1 年以下有期徒刑
、拘役或1 千元以下罰金。
┌───────────────────────────────────────────────┐
│附表：                                                                                        │
├──────┬─────────────┬─────────────┬───────┬────┤
│相關變更條文│行為時法（下稱舊法）之內容│裁判時法（下稱新法）之內容│比  較  理  由│備    註│
├──────┼─────────────┼─────────────┼───────┼────┤
│【自首減刑規│對於未發覺之罪自首而受裁判│對於未發覺之罪自首而受裁判│舊法自首之效果│舊法有利│
│定變更】修正│者，減輕其刑。但有特別規定│者，得減輕其刑。但有特別規│係必減輕其刑，│        │
│前刑法第62條│者，依其規定。            │定者，依其規定。          │新法係得減輕其│        │
│前段→現行刑│                          │                          │刑。          │        │
│法第62條前段│                          │                          │              │        │
│            │                          │                          │              │        │
├──────┼─────────────┼─────────────┼───────┼────┤
│【罰金刑下限│罰金：（銀元）1 元以上。  │罰金：新臺幣1000元以上…。│罰金刑之下限，│舊法有利│
│之變更】刑法│                          │                          │由銀元10元（亦│        │
│第33條第5款 │                          │                          │經提高）即新臺│        │
│            │                          │                          │幣30元，提高為│        │
│            │                          │                          │新臺幣1000元  │        │
├──────┼─────────────┼─────────────┼───────┼────┤
│【易科罰金折│犯最重本刑為5 年以下有期徒│犯最重本刑為5 年以下有期徒│易科罰金折算標│舊法有利│
│算標準變更】│刑以下之刑之罪，而受6 個月│刑以下之刑之罪，而受6 個月│準由銀元300 元│        │
│修正前刑法第│以下有期徒刑或拘役之宣告…│以下有期徒刑或拘役之宣告者│即新臺幣900 元│        │
│41條第1 項前│得以（銀元，下同）1 元以上│，得以新臺幣1000元、2000元│，提高為以新臺│        │
│段、修正前罰│3 元以下折算1 日，易科罰金│或3000元折算1 日，易科罰金│幣1000元、2000│        │
│金罰鍰提高標│。依刑法第41條易科罰金…就│。                        │元或3000元折算│        │
│準條例第2 條│其原定數額提高為100 倍折算│                          │1日           │        │
│→現行刑法第│1 日；法律所定罰金數額未依│                          │              │        │
│41 條 第1 項│本條例提高倍數，或其處罰法│                          │              │        │
│前段        │條無罰金刑之規定者，亦同。│                          │              │        │
╠══════╪═════════════╧═════════════╧═══════╧════╡
║整體比較結果│舊法之最低刑度與易科罰金之折算標準均較低，且自首之規定為必減輕其刑，較為有利。  │
╰══════╧════════════════════════════════════════╛
